臺灣臺中地方法院臺中簡易庭民事判決  
                                   111年度中簡字第2367號
原      告  李相助  
被      告  劉旭軒  
訴訟代理人  邢建緯律師
複 代 理人  陳婉寧律師
上列當事人間損害賠償事件，原告就本院111年度中簡字第1187
號刑事案件提起附帶民事訴訟（111年度中簡附民字第102號），
經本院刑事庭裁定移送前來，於民國111年9月22日言詞辯論終結
，本院判決如下：
    主      文
被告應給付原告新臺幣肆萬元及自民國一一一年六月二十八日起
至清償日止，按年息百分之五計算之利息。
原告其餘之訴駁回。
本判決原告勝訴部分得假執行，被告如以新臺幣肆萬元為原告預
供擔保或提存，得免為假執行。
　　事實及理由
一、原告主張：被告為原告之姊夫，被告因不滿原告不願協助其
    與配偶李淑芬之訴訟，竟基於恐嚇之犯意，於民國110年10
    月15日19時43分許，持手機門號0000000000號撥打予原告，
    向原告恫嚇：「我會操你累累」、「你沒有看到壞人喔，你
    若告的贏，你就斷手斷腳」、「有你斷手斷腳的理由」、「
    你管我嘴臭不臭，我幹你娘，我就是要向你開(開槍的意思)
    ，怎樣，開不知的」、「幹你娘，要我開你全家嗎?」 、「
    幹你娘，你若告贏我保證你斷腳筋」、「好，我在看你怎麼
    死的」等語，致原告心生畏懼，終日惶惶不安，精神苦痛不
    已，被告侵害原告之人格法益，爰依民法第184條第1項前段
    、第2項、第195條第1項請求被告賠償慰撫金新臺幣（下同
    ）20萬元等語，並聲明：被告應給付原告20萬元及自起訴狀
    繕本送達翌日起至清償日止，按年息百分之5計算之利息。
二、被告則以：被告係因110年間同時遭逢夫妻失和及事業產生
    巨變，人生跌至谷底而情緒失控遷怒原告，被告因此至醫院
    身心科治療憂鬱症，被告所為不該，然未致原告實際危害，
    情節尚屬輕微，原告請求20萬元慰撫金尚屬過高等語資為抗
    辯，答辯聲明：駁回原告之訴。
三、得心證之理由：
  ㈠原告主張被告於前揭時、地向原告恫嚇：「我會操你累累」
    、「你沒有看到壞人喔，你若告的贏，你就斷手斷腳」、「
    有你斷手斷腳的理由」、「你管我嘴臭不臭，我幹你娘，我
    就是要向你開(開槍的意思)，怎樣，開不知的」、「幹你娘
    ，要我開你全家嗎?」 、「幹你娘，你若告贏我保證你斷腳
    筋」、「好，我在看你怎麼死的」等語，致原告心生畏懼等
    情，業據被告自承屬實，被告涉嫌妨害自由案件，業經本院
    111年度中簡字第1187號刑事簡易判決判處被告恐嚇危害安
    全罪刑（處拘役50日、得易科罰金、尚未確定），有該刑事
    簡易判決在卷可稽（見中簡卷第15-19頁），堪信原告前開
    主張之事實為真正。
　㈡按因故意或過失，不法侵害他人之權利者，負損害賠償責任
    ；不法侵害他人之身體、健康、名譽、自由、信用、隱私、
    貞操，或不法侵害其他人格法益而情節重大者，被害人雖非
    財產上之損害，亦得請求賠償相當之金額。其名譽被侵害者
    ，並得請求回復名譽之適當處分，民法第184條第1項前段、
    第195條第1項定有明文。被告前述恐嚇危害安全行為，該當
    不法侵害原告人格法益而情節重大，足致原告精神上受有相
    當程度之痛苦，原告訴請被告賠償精神上損害自屬有據。次
    按不法侵害他人之名譽、隱私及其他人格法益，被害人受有
    非財產上損害，請求加害人賠償相當金額之慰撫金時，法院
    對於慰撫金之量定，應斟酌實際加害情形、所造成之影響、
    被害人所受精神上痛苦之程度、雙方之身分、地位、經濟狀
    況及其他各種情形，以核定相當之數額。參酌卷附兩造稅務
    電子閘門財產所得調件明細表（見證物袋）所示兩造財產所
    得，原告陳明其為高職畢業，從事職業司機，月入6、7萬元
    等語（見中簡卷第40頁），被告陳明其為高職畢業，現任兆
    謙公司負責人，月入6萬元，家庭財產狀況小康等語（見中
    簡卷第43頁），並審酌被告前揭侵害原告人格法益情節及原
    告所受精神上痛苦等情狀，認原告請求被告賠償非財產上損
    害以4萬元為適當，逾此數額之請求，即為無理由，應予駁
    回。
　㈢末按「給付無確定期限者，債務人於債權人得請求給付時，
    經其催告而未為給付，自受催告時起，負遲延責任。其經債
    權人起訴而送達訴狀，或依督促程序送達支付命令，或為其
    他相類之行為者，與催告有同一之效力。」，「遲延之債務
    ，以支付金錢為標的者，債權人得請求依法定利率計算之遲
    延利息。但約定利率較高者，仍從其約定利率。」，民法第
    229條第2項、第233條第1項定有明文。原告所提刑事附帶民
    事起訴狀繕本於111年6月27日送達被告（見附民卷第13頁）
    ，被告自受起訴狀送達時起負遲延責任，並應自翌日即111
    年6月28日起加付法定遲延利息。
四、從而，原告依民法第184條第1項前段、第195條第1項規定，
    請求被告給付原告4萬元及自起訴狀繕本送達翌日即111年6
    月28日起至清償日止，按年息百分之5 計算之利息，為有理
    由，應予准許。逾此部分之請求，為無理由，應予駁回。
五、本件刑事附帶民事訴訟經本院刑事庭裁定移送民事庭審理，
    依刑事訴訟法第504條第2項規定免納裁判費，審理期間復未
    發生訴訟費用，毋庸為訴訟費用負擔諭知。
六、本件係就民事訴訟法第427條第2項第12款訴訟適用簡易程序
    為被告敗訴之判決，爰依民事訴訟法第389條第1項第3款規
    定，依職權宣告假執行，並依職權諭知被告預供擔保或提存
    ，得免為假執行。
七、據上論結，本件原告之訴為一部有理由，一部無理由，依民
    事訴訟法第436條第2項、第389條第1項第3款、第392條第2
    項，判決如主文。
中　　華　　民　　國　　111 　年　　10　　月　　13　　日
                  臺灣臺中地方法院臺中簡易庭
                                  法  官  熊祥雲
以上正本係照原本作成。
如不服本判決，應於送達後20日內，向本院提出上訴狀並表明上
訴理由，如於本判決宣示後送達前提起上訴者，應於判決送達後
20日內補提上訴理由書（須附繕本），如委任律師提起上訴者，
應一併繳納上訴審裁判費。
中　　華　　民　　國　　111 　年　　10　　月　　13　　日
                                  書記官  王麗麗